# 高管购买雪茄柜是否算办公用品计入固定资产？

提问人：bearsissi 时间：2021-12-03 14:31:46
求助陈老师和各位老师，我司高管购买雪茄柜，金额大约在 1 万 5 左右（超过我司固定资产最低值 2000 元），我判断不满足固定资产的定义（与该固定资产有关的经济利益很可能流入企业），属于高管的个人消费，我建议是计入业务招待费中，请问是否正确？
求各位老师指点！

回答人：chenyiwei
基本赞同你的理解。另外如果是用于其个人消费而不是招待客户的，应计入职工薪酬费用并一并计缴个人所得税。